臺灣臺中地方法院刑事判決
111年度交易字第395號
公  訴  人  臺灣臺中地方檢察署檢察官
被      告  吳清隆



上列被告因公共危險案件，經檢察官提起公訴（111年度速偵字
第851號），本院判決如下：
    主    文
吳清隆駕駛動力交通工具而吐氣所含酒精濃度達每公升零點二五
毫克以上，處有期徒刑陸月，併科罰金新臺幣伍萬元，有期徒刑
如易科罰金、罰金如易服勞役，均以新臺幣壹仟元折算壹日。
    犯罪事實
一、吳清隆於民國111年2月18日12時許，在臺南市北門區南鯤鯓
    廟附近某處，飲用蜂蜜酒及啤酒後，仍於同日16時至17時許
    ，駕駛車牌號碼000-0000號自小客車上路，沿國道1號高速
    公路往北行駛，欲返回臺中市豐原區之住處。嗣於同日19時
    19分許，行經國道1號高速公路北向174.0公里之大雅交流道
    （位在臺中市神岡區）處時，因不勝酒力，遂自後追撞前方
    由陳銘峰駕駛之車牌號碼000-0000號自用小客車而肇事（陳
    銘峰未受傷）。經到場處理員警對吳清隆施以呼氣式酒精濃
    度測試，測得其吐氣所含酒精濃度達每公升0.83毫克，而查
    獲上情。
二、案經內政部警政署國道公路警察局第三公路警察大隊報告臺
    灣臺中地方檢察署檢察官偵查起訴。
    理    由
一、證據能力之說明：
    按被告以外之人於審判外之言詞或書面陳述，除法律有規定
    者外，不得作為證據，刑事訴訟法第159條固定有明文，惟
    被告以外之人於審判外之陳述，雖不符同法第159條之1至之
    4規定，而經當事人於審判程序同意作為證據，法院審酌該
    言詞陳述或書面陳述作成時之情況，認為適當者，亦得為證
    據；又當事人、代理人或辯護人於法院調查證據時，知有第
    159條第1項不得為證據之情形，而未於言詞辯論終結前聲明
    異議者，視為有前項之同意，同法第159條之5亦定有明文。
    其立法意旨在於傳聞證據未經當事人之反對詰問予以核實，
    原則上先予排除，惟若當事人已放棄詰問或未聲明異議，基
    於證據資料愈豐富，愈有助於真實發現之理念，且強化言詞
    辯論原則，法院自可承認該傳聞證據例外擁有證據能力。經
    查，本案判決所引用之供述證據（含言詞及書面陳述），被
    告吳清隆於本院審理程序時表示同意有證據能力等語（見本
    院卷第26頁），且檢察官、被告於本院審理中調查證據時，
    亦均未於言詞辯論終結前聲明異議（見本院卷第26至27頁）
    ，又本院審認上開證據作成時之情況，應無違法取證或不當
    情事，與本案待證事實間復具有相當之關聯性，以之作為證
    據應屬適當，依刑事訴訟法第159條之5規定，自有證據能力
    。
二、認定犯罪事實所憑之證據及理由：
    上開犯罪事實，業據被告於警詢、偵查及本院審理時均坦承
    不諱（見偵卷第20至23頁、第83至84頁，本院卷第25頁、第
    28頁），核與證人陳銘峰於警詢時證述之情節相符（見偵卷
    第25至28頁），並有國道公路警察局第三公路警察大隊泰安
    分隊道路交通事故當事人酒精測定紀錄表（見偵卷第29頁）
    、111年2月18日員警職務報告（見偵卷第31頁）、內政部警
    政署國道公路警察局舉發違反道路交通管理事件通知單影本
    （見偵卷第33頁）、道路交通事故現場圖（見偵卷第35頁）
    、道路交通事故調查報告表㈠、㈡（見偵卷第37至39頁）、車
    損照片（見偵卷第47至59頁）、車牌號碼000-0000號自用小
    客車車輛詳細資料報表（見偵卷第73頁）、呼氣酒精測試器
    檢定合格證書（見偵卷第75頁）等附卷可稽，堪認被告上開
    任意性自白核與事實相符，應堪置信。本案事證明確，被告
    上開犯行，堪予認定，應依法論科。
三、論罪科刑
  ㈠核被告所為，係犯刑法第185條之3第1項第1款之吐氣所含酒
    精濃度達每公升0.25毫克以上而駕駛動力交通工具之罪。
  ㈡爰審酌被告前曾4次因酒後駕車公共危險案件，經法院論罪科
    刑並執行完畢之紀錄，此有臺灣高等法院被告前案紀錄表在
    卷可佐（見本院卷第13至15頁），素行難認良好；被告明知
    飲酒後精神狀態已受相當影響，猶圖一己往來交通之便，率
    爾於酒後駕車上路，對於一般往來之公眾及駕駛人之用路安
    全，顯然毫不在意，且政府各相關機關業就酒醉駕車之危害
    性以學校教育、媒體傳播等方式一再宣導，為時甚久，被告
    應知之甚詳，仍為本案酒醉駕車犯行，顯見前案之刑度尚不
    足以使其知所警惕、記取教訓；兼衡被告遭查獲後測得之呼
    氣酒精濃度高達每公升0.83毫克，且因肇事而為警查獲；並
    審酌其犯後已坦承犯行之態度，暨其自陳為國小畢業、從事
    送貨工作、月收入約新臺幣3萬多元、已婚、有1名成年子女
    、需撫養照顧太太及該名成年子女之智識程度及家庭生活狀
    況（詳見本院卷第29頁）等一切情狀，量處如主文所示之刑
    ，並諭知有期徒刑如易科罰金及罰金如易服勞役之折算標準
    ，以資懲儆。
據上論斷，應依刑事訴訟法第299條第1項前段，刑法第185條之3
第1項第1款、第41條第1項前段、第42條第3項前段，刑法施行法
第1條之1第1項，判決如主文。
本案經檢察官謝怡如提起公訴，檢察官蔣得龍到庭執行職務。
中    華    民    國   111    年    5     月    24    日
                  刑事第十庭  法  官  林芳如
以上正本證明與原本無異。
如不服本判決應於收受送達後20日內向本院提出上訴書狀，並應
敘述具體理由；其未敘述上訴理由者，應於上訴期間屆滿後20日
內向本院補提理由書（均須按他造當事人之人數附繕本）「切勿
逕送上級法院」。
                              書記官  張玉楓
中    華    民    國   111    年    5     月    24    日
附錄本案論罪科刑法條：
中華民國刑法第185條之3第1項第1款
駕駛動力交通工具而有下列情形之一者，處3年以下有期徒刑，
得併科30萬元以下罰金：
一、吐氣所含酒精濃度達每公升零點二五毫克或血液中酒精濃度
    達百分之零點零五以上。